臺灣桃園地方法院民事判決
111年度訴字第295號
原      告  王藝璇  
被      告  呂紹白  
訴訟代理人  柯清貴律師
上列當事人間請求返還不當得利事件，本院於民國111年7月8日
言詞辯論終結，判決如下：
    主  文
原告之訴駁回。
訴訟費用由原告負擔。
　　事實及理由
一、原告主張：被告前於民國110年8月28日至伊家中介紹「Trus
    t Global」全球信託投資平台，表示上開平台是幫全世界信
    用卡代償債務，每天都可獲利30%以上，且倘不會操作網路
    介面，只要將資金匯入被告帳戶，被告會代為將款項匯入投
    資全球信託投資平台之帳戶，伊因而透過被告共計投資全球
    信託投資平台新臺幣（下同）90萬元，惟全球信託投資平台
    自110年11月即無法連線，被告亦推託不知情，始發現遭詐
    騙，而被告積極招攬他人投資該平台，並提供自己帳號供他
    人匯款，顯有參與該平台之經營而共同詐欺伊。為此，爰依
    民法第184條第1項前段、後段規定請求被告賠償伊90萬元損
    害。並聲明：被告應給付原告90萬元，及自起訴狀繕本送達
    翌日起至清償日止，按週年利率5%計算之利息。
二、被告則以：原告透過伊匯款96萬0,128元投資「Trust Globa
    l」全球信託投資平台，且伊已如數匯入該平台，伊並無不
    當得利，亦未與該平台共同詐騙，因伊自身亦有投資大量金
    額，嗣發現該平台是詐騙網站，伊也是受害者等語置辯。並
    聲明：㈠原告之訴及假執行之聲請均駁回；㈡如受不利之判決
    ，願供擔保，請准免為假執行。
三、經查，原告於110年8月間經由被告介紹知悉全球信託投資平
    台，並自110年8月28日起至110年11月4日止，共計匯款96萬
    0,128元予被告，再由被告將上開款項匯入原告在全球信託
    平台設置之帳戶等情，為兩造所不爭執（見本院卷第163、2
    23），並有原告匯款交易資料、被告於LINE群組訊息、全球
    信託投資客服訊息、提幣資料等在卷可稽（見本院卷5-57、
    91-151、233-247頁），上開事實應堪認定屬實。
四、本院得心證之理由：
　㈠按因故意或過失，不法侵害他人之權利者，負損害賠償責任
    。故意以背於善良風俗之方法，加損害於他人者亦同，民法
    第184條第1項前段、後段定有明文。又民法上之詐欺，必詐
    欺行為人有使他人陷於錯誤之故意，致該他人基於錯誤而為
    不利於己之意思表示者始足當之；倘行為人欠缺主觀之詐欺
    故意，縱該他人或不免為錯誤之意思表示仍與詐欺之法定要
    件不合（最高法院98年台上字第171號判決意旨參照）。次
    按當事人主張有利於己之事實者，就其事實有舉證之責任，
    民事訴訟法第277條前段已有明定。民事訴訟如係由原告主
    張權利者，應先由原告負舉證之責，若原告先不能舉證，以
    證實自己主張之事實為真實，則被告就其抗辯事實即令不能
    舉證，或其所舉證據尚有疵累，亦應駁回原告之請求，最高
    法院17年上字第917號判決意旨足參。　　
  ㈡原告主張：被告向伊表示全球信託投資平台是幫全世界信用
    卡代償債務，每天都可獲利30%以上，惟全球信託投資平台
    自110年11月即無法連線，而被告積極招攬他人投資該平台
    ，並提供自己帳號供他人匯款，顯有參與該平台之經營而共
    同詐欺伊云云。然查，就全球信託投資平台之運作模式，被
    告向原告介紹之內容與全球信託投資對外宣傳資料有何不實
    ，未見原告提出任何證據證明，參以原告所提出之全球信託
    投資應用程式之畫面所示（見本院卷第59頁），其中有產品
    特色之介紹，可見原告亦得自行取得全球信託投資平台運作
    方式之資訊，且原告部分投資是自行透過全球信託投資網站
    之客服匯款乙節，復為原告所自承（見本院卷第83頁），足
    見原告就全球信託投資平台運作方式應有一定程度瞭解，而
    原告又係陸續多筆匯款投資全球信託投資平台，顯見原告應
    係自行評估投資風險後，始決定投資全球信託投資平台，尚
    難認原告有因被告介紹而陷於錯誤，或被告主觀上有何詐欺
    原告之故意或行使詐術之行為可言。又被告有收受原告及其
    他投資人匯款並代為匯入投資人設於全球信託投資平台帳戶
    之事實，雖為被告所不爭執（見本院卷第229頁），惟被告
    辯稱：因當時伊介紹很多朋友投資全球信託投資平台，很多
    朋友不會轉帳，伊就設立一個群組讓大家討論，方便討論如
    何匯款到全球信託投資平台，伊只是提供不會的人幫忙匯款
    到全球信託投資平台，沒有收取任何費用，該平台也沒有提
    供任何紅利或優惠等語（見本院卷第229頁），且就原告匯
    予被告用以投資全球信託投資平台之款項，被告亦均匯入全
    球信託投資平台之原告帳戶等情，有全球信託投資在線客服
    訊息及提幣詳情資訊在卷可佐（見本院卷第105-209頁），
    足見原告僅係基於好意施惠關係，分享全球信託投資平台之
    投資訊息予原告及友人，並協助辦理匯款事宜，尚難據此即
    認原告有參與全球信託投資平台之運作或為其核心人員，而
    原告亦未能提出其他積極證據證明被告有參與全球信託投資
    平台運作之事實，原告主張被告有與全球信託投資平台營運
    人員共同詐欺之事實，尚難採信。
  ㈢從而，原告依侵權行為損害賠償之法律關係，請求被告賠償9
    0萬元，即屬無據。
五、綜上所述，原告依民法第184條第1項前段、後段規定，請求
    被告給付90萬元，及自起訴狀繕本送達翌日起至清償日止，
    按年息5%計算之利息，為無理由，應予駁回。另本件原告並
    未聲請假執行，被告答辯聲明中所指願供擔保請求宣告免為
    假執行部分，應屬贅載，本院自無庸為准駁之諭知，附此敘
    明。
六、本件事證已臻明確，兩造其餘主張陳述及所提之證據，經核
    與判決結果不生影響，均毋庸再予論述，附此敘明。
七、訴訟費用負擔之依據：民事訴訟法第78條。
中　　華　　民　　國　　111 　年　　7 　　月　　29　　日
                  民事第一庭    法　官　郭俊德
以上正本係照原本作成
如對本判決上訴，須於判決送達後 20 日內向本院提出上訴狀。
如委任律師提起上訴者，應一併繳納上訴審裁判費。
中　　華　　民　　國　　111 　年　　8 　　月　　1 　　日
                                書記官　蕭尹吟